

MIGUEL CARRASCO PINCHI

FULL STACK DEVELOPER

PERFIL

Cuento con más de cinco años de experiencia en el desarrollo de sistemas web, especialmente en frontend, parte de los desarrollos han sido sistemas de recursos humanos, logística, control de tiempos, solicitudes de pedido, e-commerce y control de transportes. Me considero una persona capaz de resolver todos los problemas que se presenten en determinada situación empleando mis conocimientos adquiridos durante los años de estudios y experiencias en el ámbito profesional, también cuento con conocimientos básicos de metodología scrum. Deseando poder aprender nuevas tecnologías y métodos de trabajo en equipo.

EXPERIENCIA PROFESIONAL

AXELERA CONSULTING S.A.C.

Full Stack Developer

2019 - 2023

- YOBEL SCM
 - Sistema web de control de tiempos para colaboradores.
 - Función: Análisis de base de datos, desarrollo de frontend y backend.
 - Tecnologías: Angular 10+, .NET Framework, TypeScript, JQuery, C#, SQL Server, IIS, Bootstrap.
 - Portal de Sistemas Web.
 - Función: Desarrollo de frontend y análisis de backend.
 - Tecnologías: Angular 14, Java, Spring Boot, JavaScript, Oracle, Linux Ubuntu, PrimeNG.

FARMEX

- Sistema de control logístico y comercial.
- Función: Análisis, desarrollo de frontend y backend.
- Tecnologías: React JS, .NET Core, .NET Framework, JavaScript, C#, MySQL, IIS.

GREAT PANTHER

- Sistema de solicitud de pedidos (SOLPED).
- Función: Análisis de base de datos, desarrollo de frontend y backend.
- Tecnologías: Angular 11, .NET Framework, TypeScript, C#, SQL Server, IIS.

GUROTEC S.AC.

Backend Developer

2019 - 2019

- ❖ VENZE APP
 - Sistema Administrativo para Aplicación de Taxi.
 - Función: Mantenimiento y desarrollo de backend.
 - Tecnologías: PHP, Javascript, JQuery, Linux Ubuntu, Node JS.

SEDIPRO UCSS

Frontend Developer

2017 - 2019

- Aplicativo móvil universitario.
- SEDIPRO UCSS es una sección estudiantil respaldada por la PMI en la cual se desarrollan proyectos.
- Función: Dirección del proyecto, análisis de la base de datos y desarrollo de app.
- Tecnologías: IONIC, Angular, TypeScript, MySql.

WAPOSAT

Frontend Developer

2017 - 2018

- Sistema web de control y monitoreo de la calidad del agua en tiempo real.
- Función: Implementación de nuevas vistas web con google maps.
- Tecnologías: JavaScript, API google maps.

EDUCACIÓN

Bachiller en Ingeniería de Sistemas

Universidad Católica Sedes Sapientiae | 2014 - 2021, Lima, Perú

IDIOMAS

Español: Nativo | Inglés: Básico

HABILIDADES

- Base de Datos
 - SQL Server, MySql, MongoDB, PostgreSQL, Firebase
- Lenguajes de Programación
 - JavaScript, TypeScript, C#, Java, PHP
- ❖ Frontend
 - React, React Native, Angular, Next JS
- Backend
 - Node JS, .NET, .NET Core, SpringBoot
- Testing
 - Jest, Cypress
- UI / UX / Maquetado Web
 - CSS, SCSS, Figma, Tailwind, Bootstrap, PrimeNG
- DevOps
 - Git, Bitbucket, GitHub, GitActions, Google Cloud, Azure.

HOBBIES

Música | Dibujo | Deporte | Diseño Web